【裁判字號】    89,訴,129
【裁判日期】    890623
【裁判案由】    偽造文書等
【裁判全文】
臺灣高雄地方法院刑事判決                          八十九年度訴字第一二九號
    公  訴  人    臺灣高雄地方法院檢察署檢察官
    被      告  甲○○
右列被告因偽造文書案件，經檢察官提起公訴（八十八年度偵續字第二五五號），本
院判決如左：
    主  文
甲○○連續行使偽造私文書，足以生損害於他人，處有期徒刑捌月。
    事  實
一、甲○○於民國八十七年四月間因侵占案件，為法院判處有期徒刑六月，併宣告緩
    刑四年確定，詎不知悔改，利用與乙○○熟識及為乙○○保管臺灣銀行屏東分行
    帳號000000000000號、臺灣銀行帳號000000000000號
    及屏東恆春郵局帳號０三０七九八之一號三本存摺及儲戶印章机會，竟基於概括
    之犯意，意圖為自己不法之所有，連續於附表所示時、地，在各取款條上盜蓋乙
    ○○之印章後提出各張取款條向臺灣銀行屏東分行及屏東恆春郵局領取如附表所
    示之乙○○存款，使該銀行及郵局人員陷於錯誤而交付附表所示金錢共計新臺幣
    （下同）一百七十一萬四千一百四十三元。
二、案經高雄市政府警察局三民第二分局報請臺灣高雄地方法院檢察署檢察官自動檢
    舉偵查起訴及乙○○提出告訴由同署檢察官偵查後移送併辦。
    理  由
一、被告甲○○否認右揭犯行，辯稱：我是經乙○○同意才去領錢的，因為優惠存款
    領錢要乙○○本人親自親名才可以等語。惟查被告右揭犯罪事實，除有乙○○之
    指述外，復有臺灣銀行屏東分行函附帳號000000000000號、臺灣銀
    行帳號000000000000號提款紀錄及臺灣銀行取款憑條七份及郵局存
    簿儲金提款單二份可稽。又被告於檢察官偵查中陳述其領出的錢其中六十餘萬元
    是供作生活費用，其餘是乙○○拿去恆春蓋房屋等語，惟告訴人乙○○陳稱其恆
    春之房屋為民國六十年建蓋，被告非但對於所陳述乙○○建蓋房屋一節不再辯解
    ，而且於警訊中陳稱要調現還乙○○一百萬元，餘款以分期付款方式給付。如前
    揭儲金是乙○○自用在房屋建蓋上，被告豈有給付告訴人一百七十餘萬元，被告
    辯解顯係飾詞圖卸，其罪證明確，犯行洵可認定。
二、核被告甲○○所為係犯刑法第二百十六條行使同法第二百十條之偽造私文書罪及
    刑法第三百三十九條第一項之詐欺取財罪。被告先後在各提款單上偽造乙○○署
    名之行為為各次偽造私文書行為所吸收，另各次偽造私文書行為則被行使偽造私
    文書行為所吸收，即各偽造署名及偽造私文書行為均不另論罪。又被告各次行使
    偽造私文書行為及各次詐欺取財行為，分別是手法相同而反覆為之，所犯均分別
    為同一罪名之行使偽造私文書罪與詐欺罪，顯均基於概括之犯意，應依連續犯之
    規定各論以行使偽造私文書一罪及詐欺取財一罪。再者，被告前揭行使偽造私文
    書行為係詐欺取財之方法行為，依刑法第五十五條規定從一重論以被告連續行使
    偽造私文書罪論。審酌被告甲○○犯罪之動機、目的、素行、犯後態度及行為令
    被害人受害程度等一切情狀，爰從量處如主文所示之刑。
據上論斷，應依刑事訴訟法第二百九十九條第一項前段，刑法第五十六條、第二百十
六條、第二百十條、第三百三十九條第一項、第五十五條，罰金罰鍰提高標準條例第
一條前段，判決如主文。
本案經檢察官井天博到庭執行職務。
中    華    民    國      八十九      年      六      月     二十三     日
                                  臺灣高雄地方法院刑事第三庭
                                      法  官  周  志  賢
右為正本，係照原本作成，證明與原本無異。
如不服本判決，應於送達後十日內，向本院提出上訴狀。
                                      書記官  黃  順  命
中    華    民    國      八十九      年      六      月     二十三     日
附錄本判決論罪之法條
刑法第三百三十九條第一項
  意圖為自己或第三人不法之所有，以詐術使人將本人或第三人之物交付者，處五年
  以下有期徒刑、拘役或科或併科一千元以下罰金。


司法院資訊處製作；財團法人民間司法改革基金會備份。
